【裁判字號】    98,交聲,749
【裁判日期】    980513
【裁判案由】    違反道路交通管理處罰條例聲明異議
【裁判全文】
臺灣桃園地方法院交通事件裁定         98年度交聲字第749號
原處分機關  交通部公路總局新竹區監理所中壢監理站
異  議  人
即受處分人  甲○○
                    5號3樓
上列異議人即受處分人因違反道路交通管理處罰條例案件，對交
通部公路總局新竹區監理所中壢監理站民國97年12月3 日所為之
處分（原處分案號：壢監裁字第裁53-L00000000號），聲明異議
，本院裁定如下：
    主  文
原處分撤銷。
甲○○汽車駕駛人，行經有燈光號誌管制之交岔路口闖紅燈，處
罰鍰新臺幣肆仟伍佰元，並記違規點數點。
    理  由
一、原處分意旨略以：異議人即受處分人甲○○（下稱異議人）
    於民國97年5 月1 日16時6 分許，騎乘車牌號碼L6X-338 號
    重型機車，行經嘉義縣中埔鄉○○路375 巷口時，因駕車行
    經有燈光號誌管制之交岔路口闖紅燈之違規行為，為嘉義縣
    政府警察局中埔分局公田派出所警員逕行掣單舉發，嗣異議
    人未於應到案日期即97年6 月18日前繳納罰鍰結案或提出陳
    述，經原處分機關於97年12月3 日以異議人違反道路交通管
    理處罰條例第53條第1 項之規定，裁處異議人罰鍰新臺幣（
    以下同）4,500元。
二、異議意旨略以：因97年5 月至6 月份之際，母親住院多日，
    異議人在嘉義求學，其他家人因工作致無人在家，且異議人
    住家係老式公寓，故異議人並未收到舉發通知單及舉發照片
    ，亦未接到郵局之通知單，爰請求查明前情並撤銷原處分云
    云。
三、按汽車駕駛人，行經有燈光號誌管制之交岔路口闖紅燈者，
    處1,800 元以上5,400 元以下罰鍰；汽車駕駛人有前條情形
    者，除依原條款處罰鍰外，並予記違規點數3 點，道路交通
    管理處罰條例第53條第1 項、第63條第1 項第3 款定有明文
    。經查：
（一）異議人於前揭時、地，騎乘上開重型機車，行經嘉義縣中
      埔鄉○○路375 巷口時，因駕車行經有燈光號誌管制之交
      岔路口闖紅燈，為警逕行掣單舉發之事實，此為異議人所
      不爭執，且有舉發通知單、採證照片2 張在卷可稽，是異
      議人前揭違規行為堪以認定。
（二）按違反道路交通管理事件統一裁罰基準及處理細則第5 條
      規定，處理違反道路交通管理事件，有關文書送達之程序
      ，依行政程序法之規定而送達，於應受送達人之住居所、
      事務所或營業所為之；於應送達處所不獲會晤應受送達人
      時，得將文書付與有辨別事理能力之同居人、受僱人或應
      送達處所之接收郵件人員。送達，不能依前2 條規定為之
      者，得將文書寄存送達地之地方自治或警察機關，並作送
      達通知書兩份，1 份黏貼於應受送達人住居所、事務所、
      營業所或其就業處所門首，另1 份交由鄰居轉交或置於該
      送達處所信箱或其他適當位置，以為送達；前項情形，由
      郵政機關為送達者，得將文書寄存於送達地之郵政機關，
      行政程序法第72條第1 項、第73條第1 項及第74條第1 項
      、第2 項分別定有明文。查本件原舉發單位即嘉義縣警察
      局中埔分局公田派出所將舉發通知單送交郵政機關以掛號
      郵寄方式，投遞至異議人之住所地即桃園縣中壢市○○街
      297 巷15號3 樓為送達時，因在送達處所未獲會晤應受送
      達人即異議人本人，亦無受領文書之同居人、受僱人，或
      接收郵件人員，遂於97年5 月28日將舉發通知單寄存於郵
      局15支局，並作送達通知書2 份，1 份黏貼於異議人住所
      門首，另1 份置於送達處所信箱或適當位置，以為送達，
      此有嘉義縣警察局嘉義縣中埔分局送達證書影本1 紙在卷
      足憑（參見本院卷第16頁），是原舉發機關既係依上開法
      定程序送達，自已發生合法送達之效力，不因異議人實際
      上有無收受而有所異，故異議人執此爭辯，尚非有據。
四、綜上所述，本件異議人確有在上揭時、地，騎乘機車行經有
    燈光號誌管制之交岔路口闖紅燈之違規行為，而違反道路交
    通管理處罰條例第53條第1 項之規定。原處分機關予以裁罰
    ，固非無見，惟漏未依同條例第63條第1 項第3 款規定併記
    違規點數3 點，尚難認為允當。是本件異議雖無理由，惟原
    處分既有上述不當，自應由本院將原處分撤銷，並依據道路
    交通管理處罰條例第53條第1 項、第63條第1 項第3 款及違
    反道路交通管理事件統一裁罰基準表之規定，裁處異議人罰
    鍰4,500元，並記違規點數3點，以資適法。
據上論斷，應依道路交通管理處罰條例第87條第2 項，道路交通
案件處理辦法第20條前段，裁定如主文。
中    華    民    國    98    年    5     月    13    日
                          交通法庭  法  官  許雅婷
以上正本證明與原本無異。
如不服本裁定，應於裁定送達後5日內向本院提出抗告狀。
                                    書記官  吳玉蘭
中    華    民    國    98    年    5     月    14    日


司法院資訊處製作；財團法人民間司法改革基金會備份。
